臺灣桃園地方法院刑事判決　　　　　　　96年度訴字第1534號
公　訴　人　臺灣桃園地方法院檢察署檢察官
被　　　告　乙○○
選任辯護人　李惠平律師
被　　　告　甲○○
指定辯護人　義務辯護人　吳伯昆律師
上列被告因違反毒品危害防制條例案件，經檢察官提起公訴（95
年度偵字第24514 號、96年度偵字第1951號），本院判決如下：
    主  文
乙○○無罪。
甲○○被訴部分免訴。
    理  由
壹、證據能力之判斷：
一、「被告以外之人於審判外之陳述，雖不符前四條之規定，而
    經當事人於審判程序同意作為證據，法院審酌該言詞陳述或
    書面陳述作成時之情況，認為適當者，亦得為證據。」刑事
    訴訟法第159 條之5 第1 項定有明文。
二、被告甲○○及其辯護人、被告乙○○及其辯護人對於本院認
    定犯罪事實所引用之證據方法，均未爭執證據能力，並同意
    作為證據（見本院96年度審訴字第82號卷第43頁），檢察官
    對於本院認定犯罪事實所引用之證據方法，均未爭執證據能
    力，並同意作為證據（見本院96年度審訴字第82號卷第42頁
    ），本院審酌其作成時之情況，認為並無不適當之情事，均
    得作為證據。
貳、被告乙○○無罪部分：
一、公訴意旨略以：被告乙○○與被告甲○○為男女朋友，2 人
    明知海洛因及甲基安非他命為毒品危害防制條例所管制之第
    一、二級毒品，不得販賣及持有，竟分別基於意圖販賣第一
    、二級毒品而持有之犯意聯絡，於民國95年11月21日至22日
    ，在桃園縣桃園市○○路18號之碧雲天汽車旅館310 及311
    號房內，持有第一級毒品海洛因2 包（毛重共計7.23公克）
    、第二級毒品甲基安非他命（毛重共計0.43公克），以供不
    特定人前來購買，嗣於95年11月22日中午12時30分許，在上
    址311 號房內，為警持本院法官所開立之搜索票當場查獲，
    並扣得海洛因1 包（量微無法秤重）、甲基安非他命1 包（
    毛重共計0.43公克），海洛因殘渣袋1 只、安非他命吸食器
    1 組、分裝袋65個、帳冊1 本、警察單位車號表1 張等物。
    因認被告涉犯毒品危害防制條例第5 條第1 項意圖販賣而持
    有第一級毒品、同條例第5 條第2 項意圖販賣而持有第二級
    毒品罪嫌云云。
二、犯罪事實應依證據認定之，無證據不得認定其犯罪事實；又
    不能證明被告犯罪者，應諭知無罪之判決，刑事訴訟法第15
    4 條第2 項、第301 條第1 項分別定有明文。再認定被告有
    罪之事實，應憑證據，如未能發現相當之證據，或證據不足
    以證明，自不能以推測或擬制之方法，以為裁判之基礎；且
    認定事實所憑之證據，其為訴訟上之證明，須達於通常一般
    人均不致有懷疑，而得確信其為事實之程度者，始得據為有
    罪之認定，倘其證明尚未達到此一程度而有合理之懷疑存在
    時，尚難為有罪之認定基礎；另苟積極證據不足以為不利於
    被告事實之認定，即應為有利於被告之認定，更不必有何有
    利之證據（30年上字第816 號、40年台上字第86號、76年台
    上字第4986號判例參照）。再刑事訴訟法第161 條第1 項規
    定：檢察官就被告犯罪事實，應負舉證責任，並指出證明之
    方法。因此，檢察官對於起訴之犯罪事實，應負提出證據及
    說服之實質舉證責任。倘其所提出之證據，不足為被告有罪
    之積極證明，或其指出證明之方法，無從說服法院以形成被
    告有罪之心證，基於無罪推定之原則，自應為被告無罪判決
    之諭知，最高法院著有92年度台上字第128 號判例可資參照
    。
三、本件公訴人認被告乙○○涉犯毒品危害防制條例第5 條第1
    項意圖販賣而持有第一級毒品、同條例第5 條第2 項意圖販
    賣而持有第二級毒品罪嫌，無非以扣案之第一級毒品海洛因
    殘渣袋1 只、第二級毒品甲基安非他命1 包及法務部調查局
    鑑定書、行政院衛生署管制藥品管理局鑑定書各1 紙、扣案
    之安非他命吸食器1 組、分裝袋65個、帳冊1 本、警察單位
    車號表1 張等物、本院搜索票、桃園縣政府警察局大園分局
    搜索扣押筆錄、扣押物品目錄表、帳冊影本、碧雲天桃園館
    旅客住宿報表、警察單位車號表影本各1 紙及現場照片2幀
    、證人即警員陳彥宏、鄭自強之證述、證人A1即丙○○之證
    述、被告甲○○、乙○○之供述為其主要論據。然訊據被告
    堅詞否認有何意圖販賣而持有第一級毒品、意圖販賣而持有
    第二級毒品之犯行，並辯稱略以：因被告甲○○欲搬家，伊
    於95年11月20日上午8 、9 時載被告甲○○入住碧雲天汽車
    旅館310 號房，並以伊名義登記住宿，隨即於當日中午離去
    ，不知何以被告甲○○換住311 號房，扣案之海洛因、甲基
    安非他命、帳冊等物均非伊所有，伊從未見過，亦不認識丙○○、阿坤等語。經查：
  (一)查扣案粉末2 包送驗後未發現法定毒品成分（合計淨重6.50
    公克，空包裝總重0.72公克），有法務部調查局95年12月22
    日調科壹字第09523050160 號鑑定通知書1 紙在卷可憑（詳
    95年度偵字第24514 號偵查卷第40-1頁）。是檢察官以扣案
    粉末2 包為被告乙○○涉犯意圖販賣而持有第一級毒品、意
    圖販賣而持有第二級毒品之證據，即有誤認。
  (二)又查，被告甲○○雖於警詢中供稱略以：警方所查獲之帳本
    1 本係被告乙○○所有，該帳本上之字跡係伊所書寫，伊只
    是將乙○○書寫的紙張內容抄錄在帳本內，該帳本內所記載
    之「硬」代表安非他命，「軟」代表海洛因，「10/12 日回
    10000 」、「10/13 日回20000 」等語代表回帳之日期及金
    額，「米黃原1/4 7500」代表米黃色海洛因4 分之1 錢的金
    額，「10/17 1/4 軟$5000 ＋1 克硬$3500 ＝8500」代表海
    洛因4 分之1 錢及1 公克安非他命之金額，伊將上開原放於
    310 號房之扣案帳本於換房時拿至311 號房云云（詳95年度
    偵字第24514 號偵查卷第8 頁至第11頁），復於偵訊中供稱
    略以：本子是伊的，但那不是帳冊，上面的資料是伊幫忙抄
    的，伊將扣案帳本自310 號房搬至311 號房云云（詳95年度
    偵字第24514 號偵查卷第33頁至第34頁），惟嗣於偵訊中改
    稱：「（問：被查獲之小冊子是否你的？）是，上面的字也
    是我寫的。」、「（問：寫這是何意？）那是我紀錄自己跟
    人家拿的毒品。」、「（問：上一庭為何稱是你幫忙抄的？
    ）當時我在提藥，不知道自己在說什麼。」、「（問：你是
    否幫乙○○抄的？）不是。」、「（問：為何自己拿的為何
    要拿那麼多？）我自己做八大行業，所以用量很大，我只是
    記載我１個月買多少。」、「（問：為何只有記10月那次之
    後沒有再記？）之後我就很少再買。」、「（問：阿華何時
    去找你？）在當天22日凌晨來找我的，我當時是叫他拿海洛
    因來救我，因為當時我在提藥，當時只有拿一點點來，所以
    沒有拿錢，且我之前跟他拿毒品有欠他錢，當天也順便還他
    1 萬元。小冊子上所記載回多少錢就是要還他錢的意思。」
    云云（詳95年度偵字第24514 號偵查卷第48 頁至第50頁）
    ，從而，被告甲○○就帳冊究係何人所有？帳冊內容為何？
    等節，前後供述不一，則該帳冊是否為被告乙○○所有用以
    記載販毒情事，即有可疑。復觀之扣案帳冊其上記載內容略
    如下：「硬」、「軟」、「10/12 日回10000 」、「10/13
    日回20000 」、「米黃原1/4 7500」、「10/17 1/4 軟$500
    0 ＋1 克硬$3500 ＝85 00 」，而無記載回帳部分與販賣第
    一級毒品海洛因或販賣第二級毒品甲基安非他命有關之隻字
    片語，以佐證該等記載與販賣第一級毒品海洛因或販賣第二
    級毒品甲基安非他命有關，有扣案帳冊影本在卷可稽（影本
    附95年度偵字第24514 號偵查卷第26頁），是公訴人以扣案
    帳冊為被告乙○○有意圖販賣而持有第一級毒品、意圖販賣
    而持有第二級毒品犯行之論據，尚嫌速斷。雖被告甲○○辯
    稱：扣案帳冊係伊紀錄伊所購買之毒品，帳冊上所記載「回
    」多少錢就是要還錢的意思等語（見95年度偵字第24514 號
    偵查卷第48頁至第50頁）或係不可採，然並無從證明究係被
    告乙○○或被告甲○○於何地販賣何種毒品予何人，從而，
    扣案帳冊之記載固屬可疑，然涵義不清而無可考，尚不得僅
    以上開帳冊上有該等記載，遽而推論被告乙○○有意圖販賣
    而持有第一級毒品海洛因、意圖販賣而持有第二級毒品甲基
    安非他命之犯行。
  (三)雖本案扣得第二級毒品甲基安非他命1 包（含袋毛重共計
    0.43公克）、安非他命吸食器1 組，然經被告甲○○於警詢
    、偵訊及本院準備程序中均供稱略以：上開扣案甲基安非他
    命及工具均係伊所有，毒品是供己施用，工具是施用毒品所
    用之物等語（詳95年度偵字第24514 號偵查卷第8 頁、第33
    頁、本院卷第42頁），而被告乙○○均堅決否認持有扣案第
    二級毒品甲基安非他命之事實，是扣案第二級毒品甲基安非
    他命無從為檢察官起訴被告乙○○涉犯意圖販賣而持有第二
    級毒品之證據。
  (四)證人丙○○雖於警詢證稱略以：伊於95年11月20日12時許至
    乙○○位於碧雲天汽車旅館的310 號房內聊天，有見到一些
    不認識的人，向他購買海洛因，而且他還有問伊是否要幫他
    拿出去交易，但為伊所拒絕，伊有看到他在房內以磅秤分裝
    海洛因，伊每次到他租屋處都有看到不同的人向他購買海洛
    因，他都會將購得之海洛因分裝成數十小包，每包0.5 公克
    左右，再以每包新台幣1 千元販賣云云（詳95年度偵字第
    24514 號偵查卷第101 頁至第107 頁），復於偵訊中證稱略
    以：阿坤鬼鬼祟祟拿了一些東西「止一下」，伊認為是毒品
    ，阿坤稱係跟「維仔」（指被告乙○○）拿的云云（詳95年
    度偵字第24514 號偵查卷第122 頁至第124 頁），惟證人丙○○於本院結證時則稱：「（問：你與甲○○、乙○○何關
    係？）沒有關係，我不認識他們。」、「（問：你是如何得
    知乙○○販毒？）我拖車時拖去碧雲天汽車旅館，有一位同
    行的朋友（指阿坤），他說他要上去拿錢，我跟他不是很熟
    ，我怕他跑掉，我跟他一起上去，我上去開門的時候有稍微
    看到，但實際情形我不是很清楚，後來就出來了。」、「（
    問：你在95年11月21日警詢時你指稱你於95年11月20日12時
    許有到乙○○位於碧雲天汽車旅館的310 號房內聊天，有見
    到一些不認識的人，向他購買海洛因，而且他還有問我是否
    要幫他拿出去交易，但為你所拒絕，你有看到他在房內以磅
    秤分裝海洛因，是否實在？）我是聽朋友阿坤講的。」、「
    （問：乙○○有無要求你拿海洛因去賣？）他是跟阿坤講的
    。」、「（問：阿坤有無說明乙○○是在該房間內販毒？）
    有稍微提到，聊天的時候我有問阿坤乙○○在做什麼，阿坤
    說他是在賣，我沒有問賣何種毒品。」、「（問：既然你沒
    有問阿坤乙○○在賣何種毒品，何以於警詢筆錄明確指稱乙○○販賣海洛因？）我認為我看到的東西是海洛因。」、「
    （問：海洛因跟安非他命、K 他命如何自外觀分辨？）我不
    清楚如何研判，我沒有吸毒前科。」、「（問：該次檢舉筆
    錄中你又稱你每次到他租屋處都有看到不同的人向他購買海
    洛因，他都會將購得之海洛因分裝成數十小包，每包0.5 公
    克左右，再以每包新台幣1 千元販賣，是否實在？）這是阿
    坤在聊天中向我提到的。」、「（問：你有無看到阿坤拿錢
    給乙○○？）有拿錢的動作。」、「（問：有無看到乙○○
    交付物品給阿坤？）我沒有注意。」、「（問：阿坤離開時
    是否有帶著不明的藥物離開？）我沒有注意。」、「（問：
    你為何於偵查中稱阿坤鬼鬼祟祟拿了一些東西？）我有看到
    阿坤有拿東西放入口袋的動作，我不知道是什麼東西，也沒
    有看到那包東西。」、「（問：阿坤到底有無跟你說他是向
    乙○○購買毒品？）他沒有講。」、「（問：分裝毒品及毒
    品的賣價，阿坤是在何狀況下跟你說的？）是在離開碧雲天
    汽車旅館後聊天的時候說的。」、「（問：被告乙○○有無
    要你幫他拿毒品出去交易？）他是跟阿坤講，這也是阿坤跟
    我講。」等語（詳本院卷96年11月14日審判筆錄第19頁至第
    32頁），依上揭證人丙○○證詞可知其均係聽聞阿坤所述，
    均未親眼目睹被告乙○○或被告甲○○有何販賣何種毒品予
    阿坤或他人之事實，自難以證人丙○○證詞認定被告乙○○
    有意圖販賣而持有第一級毒品海洛因、意圖販賣而持有第二
    級毒品甲基安非他命之犯行。
  (五)依上所述，本案事證已明，被告乙○○之辯護人聲請傳訊甲○○為證人，核無必要，附此敘明。
  (六)本件檢察官未提出適合於證明被告乙○○確有意圖販賣而持
    有第一級毒品海洛因、意圖販賣而持有第二級毒品甲基安非
    他命之之犯罪事實之積極證據，並闡明其證據方法與待證事
    實之關係；本院對於卷內訴訟資料，逐一剖析，參互審酌，
    仍無從獲得有罪之心證，自應諭知被告乙○○被訴意圖販賣
    而持有第一級毒品海洛因、意圖販賣而持有第二級毒品甲基
    安非他命無罪之判決。
、免訴部分：
一、公訴意旨略以：被告甲○○與被告乙○○分別基於意圖販賣
    第一、二級毒品而持有之犯意聯絡，於民國95年11月21日至
    22日，在桃園縣桃園市○○路18號之碧雲天汽車旅館310 及
    311 號房內，持有第一級毒品海洛因2 包（毛重共計7.23公
    克）、第二級毒品甲基安非他命（毛重共計0.43公克），以
    供不特定人前來購買，嗣於95年11月22日中午12時30分許，
    在上址311 號房內，為警持本院法官所開立之搜索票當場查
    獲，並扣得海洛因1 包（量微無法秤重）、甲基安非他命
    1 包（毛重共計0.43公克），海洛因殘渣袋1 只、安非他命
    吸食器1 組、分裝袋65個、帳冊1 本、警察單位車號表1 張
    等物。因認被告甲○○涉犯毒品危害防制條例第5 條第1 項
    意圖販賣而持有第一級毒品、同條例第5 條第2 項意圖販賣
    而持有第二級毒品罪嫌云云。
二、公訴意旨認被告甲○○涉犯毒品危害防制條例第5 條第1 項
    意圖販賣而持有第一級毒品、同條例第5 條第2 項意圖販賣
    而持有第二級毒品罪嫌，係以：扣案之第一級毒品海洛因殘
    渣袋1 只、第二級毒品甲基安非他命1 包及法務部調查局鑑
    定書、行政院衛生署管制藥品管理局鑑定書各1 紙、扣案之
    安非他命吸食器1 組、分裝袋65個、帳冊1 本、警察單位車
    號表1 張等物、本院搜索票、桃園縣政府警察局大園分局搜
    索扣押筆錄、扣押物品目錄表、帳冊影本、碧雲天桃園館旅
    客住宿報表、警察單位車號表影本各1 紙及現場照片2 幀、
    證人即警員陳彥宏、鄭自強之證述、證人A1即丙○○之證述
    、被告甲○○、乙○○之供述為其主要論據。
三、訊據被告堅詞否認有何意圖販賣而持有第一級毒品、意圖販
    賣而持有第二級毒品之犯行，並辯稱略以：扣案之甲基安非
    他命係供伊自己施用，帳冊係記載伊向阿華拿毒品時所做之
    紀錄，海洛因殘渣袋1 只、分裝袋、警察單位車號表係阿華
    所遺留，伊無販賣海洛因、甲基安非他命等語。
四、按犯罪事實應依證據認定之，無證據不得認定其犯罪事實；
    又不能證明被告犯罪者，應諭知無罪之判決，刑事訴訟法第
    15 4條第2 項、第301 條第1 項分別定有明文。再認定被告
    有罪之事實，應憑證據，如未能發現相當之證據，或證據不
    足以證明，自不能以推測或擬制之方法，以為裁判之基礎；
    且認定事實所憑之證據，其為訴訟上之證明，須達於通常一
    般人均不致有懷疑，而得確信其為事實之程度者，始得據為
    有罪之認定，倘其證明尚未達到此一程度而有合理之懷疑存
    在時，尚難為有罪之認定基礎；另苟積極證據不足以為不利
    於被告事實之認定，即應為有利於被告之認定，更不必有何
    有利之證據（30年上字第816 號、40年台上字第86號、76年
    台上字第4986號判例參照）。再刑事訴訟法第161 條第1 項
    規定：檢察官就被告犯罪事實，應負舉證責任，並指出證明
    之方法。因此，檢察官對於起訴之犯罪事實，應負提出證據
    及說服之實質舉證責任。倘其所提出之證據，不足為被告有
    罪之積極證明，或其指出證明之方法，無從說服法院以形成
    被告有罪之心證，基於無罪推定之原則，自應為被告無罪判
    決之諭知，最高法院著有92年度台上字第128 號判例可資參
    照。經查：
  (一)查被告甲○○於偵訊中供稱：「（問：被查獲的毒品與扣押
    物是何人的？）…另外有一包海洛因殘渣袋是阿華的…」、
    「（問：阿華的海洛因為何會在該處？）那是他來找我留下
    來的。」、「（問：阿華何時去找你？）在當天22日凌晨來
    找我的，我當時是叫他拿海洛因來救我，因為當時我在提藥
    ，當時只有拿一點點來…」等語（詳95年度偵字第24514 號
    偵查卷第49頁至第50頁），並有本院搜索票、桃園縣政府警
    察局大園分局搜索扣押筆錄、扣押物品目錄表附卷可佐（詳
    95年度偵字第24514 號偵查卷第16頁至第20頁），而扣案之
    第一級毒品海洛因殘渣袋，確含有第一級毒品海洛因成分殘
    留（量微無法稱重），此有法務部調查局95年12月22日調科
    壹字第09 523050160號鑑定書在卷為憑（詳95年度偵字第
    24514 號偵查卷第40-1頁），足知被告甲○○持有扣案之第
    一級毒品海洛因殘渣袋之事實應堪認定。
  (二)又查，被告甲○○於於警詢、偵訊及本院準備程序中均供稱
    略以：扣案甲基安非他命及工具均係伊所有，毒品是供己施
    用，工具是施用毒品所用之物等語（詳95年度偵字第24514
    號偵查卷第8 頁、第33頁、本院卷第42頁），並有本院搜索
    票、桃園縣政府警察局大園分局搜索扣押筆錄、扣押物品目
    錄表附卷可佐（詳95年度偵字第24514 號偵查卷第16頁至第
    20頁），而扣案之第二級毒品甲基安非他命1 包（含袋毛重
    共計0.43公克），確含有第二級毒品成分甲基安非他命，此
    有行政院衛生署管制藥品管理局95年12月19日管檢字第0950
    013667號鑑定書在卷為憑（詳95年度偵字第24514 號偵查卷
    第112 頁），足知被告甲○○持有扣案之第二級毒品甲基安
    非他命之事實應堪認定。
  (三)又被告甲○○因「分別基於施用第一、二級毒品之犯意，於
    95年11月22日下午1時30 分許為警採尿回溯26小時及96小時
    內某時，在某不詳處所，分別施用第一級毒品海洛因及第二
    級毒品安非他命各1 次。嗣於95年11月22日中午12時30分許
    ，在桃園縣桃園市○○路18號碧雲天汽車旅館311 號房內為
    警查獲，並扣得第一級毒品海洛因2 包（毛重共計7.23公克
    ）、殘餘海洛因夾鏈袋1 只、第二級毒品安非他命1 包（毛
    重共計0.43公克）、吸食器1 組、分裝袋1 包等物。」之犯
    罪事實，業經本院於96年2 月26日以96年度訴字第269 號判
    決判處「甲○○施用第一級毒品，處有期徒刑陸月。扣案之
    海洛因貳包（含袋毛重柒點貳公克）、殘餘海洛因夾鏈袋
    壹只，均沒收銷燬；分裝袋壹包，沒收。又施用第二級毒品
    ，處有期徒刑月。扣案之安非他命壹包（含袋毛重零點肆
    公克）、吸食器壹組，均沒收銷燬；分裝袋壹包，沒收。
    應執行有期徒刑捌月。扣案之海洛因貳包（含袋毛重柒點貳
    公克）、殘餘海洛因夾鏈袋壹只、安非他命壹包（含袋毛
    重零點肆公克）、吸食器壹組，均沒收銷燬；分裝袋壹包
    ，沒收。」，並於96 年3月26日確定在案，此有上開判決及
    臺灣高等法院被告前案紀錄表各1 份在卷可按，由是可知，
    被告甲○○於95年11月22日下午1 時30分許為警採尿回溯26
    小時及96小時內某時，在某不詳處所，分別施用第一級毒品
    海洛因及第二級毒品安非他命各1 次之犯行，業經另案判決
    處刑確定，堪認被告甲○○供稱持有扣案之第一級毒品海洛
    因、第二級毒品甲基安非他命之目的係供本身施用之需，尚
    足採信。況本件被告甲○○被查獲之甲基安非他命僅含袋毛
    重0.43公克，亦難因扣案之上開甲基安非他命之數量，即遽
    予推斷上開甲基安非他命係被告基於販賣之意圖而販入或持
    有。至警員雖在前揭處所扣得有分裝袋等物，惟單純持有前
    開物品，客觀言之，未必係供販賣毒品之用，被告既需購入
    毒品供已施用，則其自備分裝袋以利分次施用，亦符常理，
    且市面上商家販售塑膠分裝袋通常整包出售，故被告甲○○
    持有扣案分裝袋，亦未違背常情及施用習慣，從而，自不得
    以在其住處扣得分裝袋等物，逕認被告甲○○涉有販賣毒品
    之行為。綜上所述，被告甲○○辯稱其未販賣甲基安非他命
    予他人，扣案之毒品係供己施用等情，尚非全然不可採信。
  (四)扣案粉末2 包送驗後未發現法定毒品成分（合計淨重6.50
    公克，空包裝總重0.72公克）；扣案帳冊之記載固屬可疑，
    然涵義不清而無可考；依證人丙○○證詞可知其均係聽聞阿
    坤所述，均未親眼目睹被告乙○○或被告甲○○有何販賣何
    種毒品予阿坤或他人之事實，業如前述，自難以扣案粉末2
    包、扣案帳冊、證人丙○○證詞，認定被告甲○○有意圖販
    賣而持有第一級毒品海洛因、意圖販賣而持有第二級毒品甲
    基安非他命之犯行。
  (五)復查，被告甲○○雖於警詢、偵訊均中供稱略以：警方所查
    獲之警察單位車號表1 紙係綽號「阿華」之男子所遺留，伊
    將上開原放於310 號房之扣案物於換房時拿至311 號房云云
    （詳95年度偵字第24514 號偵查卷第8 頁至第9 頁、第33頁
    至第34頁），而上揭扣案之警察單位車號表1 紙係警員陳彥
    宏、鄭自強於95年11月22日持本院搜索票於桃園縣桃園市○○路18號之碧雲天汽車旅館311 號房內查獲扣案，業據證人
    及警員陳彥宏、鄭自強於本院審理時具結證實（詳本院卷96
    年11月14日審判筆錄第4 頁、第10頁），並有本院搜索票、
    桃園縣政府警察局大園分局搜索扣押筆錄、扣押物品目錄表
    、帳冊影本附卷可佐（詳95年度偵字第24514 號偵查卷第16
    頁至第20頁），惟查，被告甲○○何以持有警察單位車號表
    1 紙固屬可疑，而被告甲○○上揭辯解，或非屬真正，然尚
    不得僅以被告甲○○持有警察單位車號表1 紙，遽而推論被
    告甲○○持有該資料即係為從事不法，以躲避警員追緝之情
    。
  (六)本件檢察官未提出適合於證明被告甲○○確有意圖販賣而持
    有第一級毒品海洛因、意圖販賣而持有第二級毒品甲基安非
    他命之犯罪事實之積極證據，並闡明其證據方法與待證事實
    之關係；本院對於卷內訴訟資料，逐一剖析，參互審酌，仍
    無從獲得有罪之心證，本件被告甲○○所犯僅止於非法持有
    第一級、第二級毒品罪，公訴意旨認被告甲○○涉犯意圖販
    賣而持有第一級毒品海洛因、意圖販賣而持有第二級毒品甲
    基安非他命罪，尚有未洽。
五、末按案件有曾經判決確定之情形者，應諭知免訴之判決，刑
    事訴訟法第302 條第1 款定有明文。查被告甲○○於95年11
    月22日下午1 時30分許為警採尿回溯26小時及96小時內某時
    ，在某不詳處所，分別施用第一級毒品海洛因及第二級毒品
    安非他命各1 次之犯行，業經另案判決處刑確定，已如前述
    ，本件被告甲○○所犯持有扣案之第一級毒品海洛因、第二
    級毒品甲基安非他命之行為，既為其施用海洛因、甲基安非
    他命之高度行為所吸收，自為前開判決既判力所及，揆諸首
    揭說明，自應為免訴之判決。
據上論斷，應依刑事訴訟法第301 條第1 項、第302 條第1 款，
判決如主文。
本案經檢察官丁俊成到庭執行職務。
中　　華　　民　　國　　96　　年　　11　　月　　28　　日
                  刑事第六庭  審判長法  官  黃梅淑
                                    法  官  錢建榮
                                    法  官  宣玉華
以上正本證明與原本無異。
如不服本判決，應於判決送達後10日內向本院提出上訴狀（應附
繕本），其未敘述上訴理由者，應於上訴期間屆滿後20日內補提
理由書狀於本院，上訴於臺灣高等法院。
                                    書記官   楊郁馨
中　　華　　民　　國　　96　　年　　12　　月　　4　　日
